【裁判字號】    90,上訴,902
【裁判日期】    900412
【裁判案由】    竊盜等
【裁判全文】
臺灣高等法院刑事判決                  九十年度上訴字第九二號
    上  訴  人  臺灣宜蘭地方法院檢察署檢察官
    被      告  丙○○
右上訴人，因被告竊盜等案件，不服臺灣宜蘭地方法院，八十九年度易字第四六五號
，中華民國九十年一月四日第一審判決（起訴案號：臺灣宜蘭地方法院檢察署八十九
年度偵字第二五一九、二五八七、二七五一、三一０九號）提起上訴，本院判決如左
：
    主      文
上訴駁回。
    事      實
一、被告丙○○曾犯違反麻醉藥品管理條例罪，經原審法院判處有期刑九月，於民國
    （以下同）八十六年一月九日確定，於八十六年七月十二日入監執行，於八十七
    年三月一日保護管束期滿執行完畢。仍不知悔改，因無固定正當職業，乃恃犯竊
    盜罪為生，意圖為自己不法之所有，而有下列竊盜等事實：
（一）於八十九年八月二十九日十四時三十分許，在宜蘭縣羅東鎮開元市場壬○○所
      有第一一四號攤位上，竊取壬○○所有之皮包內現金新台幣（下同）八千元及
      壬○○之郵局提款卡一張，得手後，於當日十四時三十八分，持其竊得之壬○○郵局提款卡，前往宜蘭縣羅東鎮○○○路郵局提款機提領現金，惟因不知正
      確密碼而未能得逞後，始將該提款卡返還。（八十九年度偵字第二五八七號）
      。
（二）八十九年八月三十一日十九時十分許，又前往宜蘭縣羅東鎮開元市場內，在辛○○所有第九號攤位上，打開抽屜及置物架，著手竊盜尋找財物，在尚未發現
      財物之際，為辛○○發現並予以質問，丙○○藉口找膠帶云云即脫身離去而未
      遂。（八十九年度偵字第二五八七號）。
（三）八十九年九月四日上午十時許，在宜蘭縣羅東鎮羅東國小停車場內，丙○○準
      備鐵線一條，準備竊車，但因見車號ＩＷ─○二一三號自用小客車車門未鎖，
      即順利進入該車內，竊取車內甲○○所有之皮夾一個（內有甲○○之汽機車駕
      照各一張、身分證一張、華僑銀行提款卡一張及該車汽車行照一張）；得手後
      ，於當日中午十二時五十六分，持其竊得之華僑銀行提款卡，前往宜蘭縣羅東
      鎮台灣中小企業銀行提款機提領現金，惟因不知正確密碼，而無法成功。（八
      十九年度偵字第二五一九號）。
（四）八十九年九月五日十四時許，在宜蘭縣羅東鎮○○路五十二號前，以自備鑰匙
      ，竊取乙○○所有停在該處車牌號碼ＫＡ─四一○五號之自用小客車一部，得
      手後，作為代步之交通工具。嗣於八十九年九月七日一時三十分許，丙○○駕
      駛該車行經羅東鎮○○○路一三七號前，為警攔檢盤查時查獲，並扣得其所有
      並供竊車所用之鑰匙一把。（八十九年度偵字第二五一九號）。
（五）於八十九年九月三十日九時許，在宜蘭縣羅東鎮○○路三五六號前，竊取庚○○所有車牌號碼Ｑ三─七九○二號自小貨車一部。嗣於八十九年九月三十日十
      六時許，在宜蘭縣五結鄉中福七九之三號前，為庚○○發現該車，報警到場埋
      伏而於同日十七時三十分許查獲，並扣得自製之供竊車所用鑰匙一把。（八十
      九年度偵字第二七五一號）。
（六）於八十九年十月十七日下午六時許，在宜蘭縣羅東鎮○○街一八○巷口，以自
      備之鑰匙，竊取戊○○○所有車牌號碼ＧＲＰ─七○三號機車，得手後供己騎
      用。（八十九年度偵字第三一○九號）。
（七）於八十九年十月二十三日上午十時許，在宜蘭縣羅東鎮○○路二九號前，以自
      備之鑰匙，竊取己○○所有車牌號碼ＤＳＣ─三二六號機車，得手後供己騎用
      。嗣於同年十月二十八日晚上七時三十分許，騎乘該車行經宜蘭縣冬山鄉○○
      路○段三六○號前，為警查獲，並扣得鑰匙三支。（八十九年度偵字第三一○
      九號）。
二、案經宜蘭縣警察局羅東分局報請台灣宜蘭地方法院檢察署檢察官及移送併辦。
    理      由
一、訊據被告丙○○除辯稱：（一）並未竊取被害人壬○○皮包內現金八千元，且雖
    以竊得之提款卡密碼至提款機提領現款，惟伊知悉壬○○之密碼，因未敢提領而
    故意按錯，事後即行將提款卡返還。（二）並未在被害人辛○○攤位上著手竊盜
    ，僅係要找膠帶外，對於其餘犯罪事實均坦承不諱。惟查，右揭犯罪事實，業據
    被害人壬○○、辛○○、甲○○、乙○○、庚○○、戊○○○及己○○之姊丁○○指訴綦詳，且有被害人乙○○、甲○○、戊○○○及己○○之姊丁○○簽領之
    贓物領據在卷可稽。被告竊取壬○○及甲○○之提款卡後至提款機提領現款等情
    ，並有郵局及台灣中小企業銀行自動櫃員機交易紀錄表各三紙附卷可佐。此外，
    復有被告竊取乙○○自用小客車之鑰匙一把、竊取庚○○自小貨車之工具自製汽
    車鑰匙一支、竊取己○○機車時所查獲之鑰匙三支扣案可證，被告前揭辯解，顯
    為事後卸責之詞，不足採信。事證明確，被告犯行，應堪認定。
二、原審法院認被告所為，係犯刑法第三百二十二條常業竊盜罪。公訴人雖以竊盜罪
    起訴，惟被告連續於二月內遭查獲七起竊案，且被告於警訊中自承無業，經濟來
    源係向家人討取，大部分住在羅東鎮○○街開元市場內二樓倉庫內，顯見其無固
    定職業，且居無定所，被告應恃竊盜為業，以謀生存，起訴法條應予變更。又被
    告曾犯違反麻醉藥品管理條例罪，經原審法院判處有期徒刑九月，於八十六年一
    月九日確定，於八十六年七月十二日入監執行，於八十七年三月一日保護管束期
    滿執行完畢，有臺灣高等法院被告全國前案紀錄表在卷足憑，五年內再犯本件有
    期徒刑以上之罪，為累犯，依法加重其刑。因而援引上開法條及有關法律之規定
    ，併審酌被告於短期內犯罪之次數及程度，一再經查獲後仍不知悛悔，陸續侵害
    人民之財產權，其犯罪所生之損害，及犯罪後態度等一切情狀，量處以有期徒刑
    三年。扣案之竊取乙○○自用小客車之鑰匙一把、竊取庚○○自小貨車之工具自
    製汽車鑰匙一支及竊取己○○機車時所查獲之鑰匙三支均於被告身上查獲，被告
    否認為所有云云，不足採信。前揭扣案物品既均為被告所有，供竊盜犯行所有，
    爰均依刑法第三十八條第一項第二款宣告沒收。至於公訴意旨另以：被告以所竊
    取被害人壬○○及甲○○所有之提款卡至提款機詐取現款，惟因不知密碼，提領
    不成而未遂，因認被告涉犯詐欺未遂罪。惟按意圖為自己或第三人不法之所有，
    以不正方法由自動付款設備取得他人之物者，處三年以下有期徒刑、拘役或一萬
    元以下罰金。以前項方法得財產上不法之利益或使第三人得之者，亦同，刑法第
    三百三十九條之二定有明文。本條並無處罰未遂犯之規定，公訴人認被告涉有此
    部分詐欺罪嫌，法無處罰明文，然公訴人認此部與前揭起訴之竊盜罪部分有牽連
    犯之裁判上一罪關係，爰不另為無罪之諭知。經核認事用法，皆無不當。原審檢
    察官上訴要旨，主張上開原審判決認屬詐欺未遂不成立犯罪部分，仍應予以詐欺
    未遂論究，併援引最高法院八十一年度第十一次刑事庭會議，對刑法第三百三十
    九條第三項規定所為決議之舊例為根據，非有理由，應予駁回。
據上論結、應依刑事訴訟法第三百六十八條，判決如主文。
本案經檢察官陳維練到庭執行職務。
中      華      民      國    九十      年      四    月      十二    日
                              臺灣高等法院刑事第一庭
                                  審判長法  官  李  相  助
                                        法  官  蔡  光  治
                                        法  官  王  振  興
右正本證明與原本無異。
如不服本判決應於收受送達後十日內向本院提出上訴書狀，其未敘述上訴之理由者並
得於提起上訴後十日內向本院補提理由書（均須按他造當事人之人數附繕本）。
                                        書記官  賴  淑  真
中      華      民      國    九十      年      四      月      十三    日
附錄：本案論罪科刑法條全文
刑法第三百二十二條
以犯竊盜罪為常業者，處一年以上七年以下有期徒刑。


司法院資訊處製作；財團法人民間司法改革基金會備份。
